【裁判字號】    90,易,575
【裁判日期】    900831
【裁判案由】    恐嚇
【裁判全文】
臺灣嘉義地方法院刑事判決                            九十年度易字第五七五號
    公  訴  人  臺灣嘉義地方法院檢察署檢察官
    被      告  丁○○
右列被告因恐嚇案件，經檢察官聲請簡易判決處刑（聲請案號：八十九年度偵字第六
八六七號、九十年度偵字第六七號），經本院簡易庭認為有刑事訴訟法第四百五十一
條之一第四項但書之情形，而應適用通常程序審判，本院判決如左：
    主  文
丁○○以加害身體之事，恐嚇他人致生危害於安全，累犯，處拘役參拾日，如易科罰
金，以佰元折算壹日。
扣案之瓦斯槍一枝，沒收。
    事  實
一、丁○○曾因麻醉藥品管理條例案件，經臺灣嘉義地方法院於民國八十四年九月二
    十七日以八十四年度易字第一○三○號判決判處有期徒刑七月，於八十四年十二
    月五日經台灣高等法院台南分院以八十四年度上易字第一五八八號判決上訴駁回
    確定，並於八十五年八月十六日執行完畢。詎仍不知悔改，因與甲○○曾生爭執
    ，且遭甲○○毆打成傷（丁○○已對甲○○撤回告訴，經臺灣嘉義地方法院檢察
    署以八十九年度偵字第六一九七號不起訴處分確定），心有未甘，竟於八十九年
    十月五日中午十二時許，持瓦斯槍至嘉義縣朴子市○○里○○路二六八號萬善爺
    廟前，向甲○○揚言要以瓦斯槍噴他等語，並進而持瓦斯槍朝甲○○全身噴射瓦
    斯，以此加害身體之事對其恐嚇，使其心生畏懼，致生危害於身體之安全。嗣經
    旁人將上開瓦斯槍搶下並報警而查獲上情，復扣得該瓦斯槍一枝。
二、案經甲○○訴由嘉義縣警察局朴子分局報請臺灣嘉義地方法院檢察署檢察官偵查
    起訴。
    理  由
一、訊據被告丁○○固坦承有於右揭時、地向告訴人甲○○揚言要以瓦斯槍噴他等語
    ，惟辯稱：係因遭甲○○毆傷，僅把瓦斯槍拿出來，就被旁人搶過去云云。惟查
    ：右揭犯罪事實，業據告訴人甲○○於警訊及偵訊時指訴綦詳，核與證人乙○○
    於本院審理時到庭證稱：「我和甲○○在廟前時，丙○○帶被告來，被告拿出瓦
    斯槍射甲○○一次，我也有被噴到，所以甲○○才勒他脖子」等語，及於偵訊中
    證稱：「當天我與甲○○在上開地點乘涼，丁○○突然走過來用瓦斯槍噴過來，
    我也差點被噴到，當時我們都受到驚嚇很害怕」等情相符。亦有證人丙○○到庭
    證稱在右揭案發時間、地點，見到丁○○、甲○○二人在拉扯等語，可資參酌。
    且當場為警員蔡連興查扣之上開瓦斯槍，經送驗定結果，認係槍型瓦斯噴霧器，
    可噴射刺激性氣體，引起人體咳嗽、流淚等生理反應，有八十九年十二月二十九
    日內政部警政署刑事警察局刑鑑字第二○二二七五號鑑驗通知書、及該員警之證
    述附卷可稽。本件事證明確，犯行堪予認定。
二、核被告所為，係犯刑法第三百零五條之恐嚇危害安全罪。被告曾因麻醉藥品管理
    條例案件，經臺灣嘉義地方法院於民國八十四年九月二十七日以八十四年度易字
    第一○三○號判決判處有期徒刑七月，於八十四年十二月五日經台灣高等法院台
    南分院以八十四年度上易字第一五八八號判決上訴駁回確定，並於八十五年八月
    十六日執行完畢，有臺灣地方法院檢察署刑案資料查註紀錄表、臺灣高等法院被
    告全國前案紀錄表各一份在卷可按，其受有期徒刑之執行完畢，五年以內再犯本
    件有期徒刑以上之罪，為累犯，應依刑法第四十七規定，加重其刑。爰審酌被告
    係因遭甲○○毆傷始持瓦斯槍恐嚇，犯罪之動機堪憫，且事後已與甲○○達成和
    解，告訴人甲○○表示不予追究，有撤回告訴狀一份附卷可按，犯後態度尚佳等
    一切情狀，判處如主文所示之刑，並諭知易科罰金之折算標準，以示懲儆。另扣
    案之瓦斯槍一枝係被告所有，供犯罪所用之物，業據被告供承無訛，併依刑法第
    三十八條第一項第二款宣告沒收。
據上論斷，應依刑事訴訟法第四百五十二條、第二百九十九條第一項前段，刑法第三
百零五條、第四十七條、第四十一條第一項前段、第三十八條第一項第二款，罰金罰
鍰提高標準條例第一條前段、第二條，判決如主文。
本案經檢察官劉仲慧到庭執行職務。
中     華     民      國      九  十     年     八      月   三 十 一  日
                                台灣嘉義地方法院刑事第二庭
                                    法  官    李  麗  萍
右正本證明與原本無異。
如不服本判決，應於判決送達後十日內向本院提出上訴狀( 應附繕本 )。
中     華     民      國  九  十     年     八     月    三 十 一  日
                                    書記官    侯  麗  茹
附錄：
刑法第三百零五條：
以加害生命、身體、自由、名譽、財產之事，恐嚇他人致生危害於安全者，處二年以
下有期徒刑、拘役或三百元以下罰金。


司法院資訊處製作；財團法人民間司法改革基金會備份。
